臺灣臺北地方法院民事裁定　　　　　　95年度重訴字第1343號
原　　　告　乙○○
被　　　告　東森媒體科技股份有限公司
法定代理人　甲○○
訴訟代理人　吳志光律師
　　　　　　朱百強律師
上列當事人間損害賠償事件，本院裁定如下：
    主    文
原告之訴駁回。
訴訟費用由原告負擔。
    事實及理由
一、按原告之訴有起訴不合程式或不備其他要件者，法院應以裁
    定駁回之，民事訴訟法第249條第1項第6款定有明文。又按
    控制公司與從屬公司進行簡易合併時，公司合併其持有90%
    以上已發行股份之子公司時，得作成合併契約，經各公司
　　董事會以3分之2以上董事出席及出席董事過半數之決議行之
  　。子公司董事會為前項決議後，應於10日內公告決議內容及
    合併契約書應記載事項，並通知子公司股東，得於限定期間
　　內以書面提出異議，請求公司按當時公平價格收買其持有之
  　股份。前項期限，不得少於30日；公司於進行併購而有第19
　　條之簡易合併時，其子公司股東於決議合併之董事會依第19
　  條第2項公告及通知所定期限內以書面向子公司表示異議者
    ，得請求公司按當時公平價格，收買其持有之股份，公司法
    第316條之2第3項、企業併購法第12、19條亦有明文。再按
    就股東聲請法院為收買股份價格之裁定事件，非訟事件法第
    182條第1項規定屬於非訟事件，是股東若欲聲請法院為收買
    股份價格之裁定，須依非訟事件法提起聲請，始符合程序規
    定。
二、原告主張其於民國89年間陸續購入被告股票共計210,000股
    ，總價新台幣（下同）9,616,000元。於95年8月中收到被告
    現金合併換發對價領取單，其內容係以每股26元為對價收購
    小股東之股票，如有異議可提出等語。是原告即以存證信函
    於95年8月23日提出異議，惟被告仍堅持己見，為此原告請
    求法院依企業併購法第12條第1、2項準用公司法第187條規
    定為公平價格之裁定，命被告應以每股59.19元之價格收買
    聲請人所有之被告全數股份241,648股，合計股款為14,303,
    145元，並應加計自95年10月31日起至付款日止按年息5%計
    算之利息云云。
三、經按企業併購法及公司法中所謂「聲請法院為收買價格之裁
    定」乃屬非訟事件，已如前述，程序上不得依民事訴訟法起
    訴主張之，否則即屬民事訴訟法第249條第1項第6款「起訴
    不合程式」。本件原告原以給付之訴之形式提起本件訴訟，
    請求被告發行新股換回舊股或依據小股東原始購入成本加計
    利息購回；嗣後雖更正為請求法院裁定按公平價格收買股份
    ，然因訴訟事件與非訟事件於程序上截然不同，難以互相更
    換替代，是認原告起訴欠缺為訴訟所必要之允許，核其情形
    無須定期間令其補正，應逕以起訴不合程式為由裁定駁回之
    。至原告聲請發還裁判費部分，因本件並無溢收之情，自無
    法依民事訴訟法第77條之26返還之，併此敘明。
四、依民事訴訟法第249條第1項第6款、第95條、第78條，裁定
    如主文。
中　　華　　民　　國　　96　　年　　1 　　月　　31　　日
                  民事第二庭    法　官　黃雯惠
以上正本係照原本作成。
如不服本裁定應於送達後10日內向本院提出抗告狀，並繳納抗告
費新臺幣1,000元。
中　　華　　民　　國　　96　　年　　1 　　月　　31　　日
                                書記官　林玗倩
